臺灣板橋地方法院刑事判決　　　　　　 94年度交易字第127號
公　訴　人　臺灣板橋地方法院檢察署檢察官
被　　　告　甲○○
選任辯護人　謝志明律師
上列被告因公共危險等案件，經檢察官提起公訴（94年度偵字第
8207、8208號），被告於準備程序時為有罪之陳述，並經本院合
議庭裁定由受命法官獨任進行簡式審判程序審理，本院判決如下
：
    主  文
甲○○因過失傷害人，處有期徒刑月，如易科罰金，以佰元
折算壹日。
    事  實
一、甲○○於民國九十三年八月五上午七時許，駕駛車牌YQ-728
    1 號自小客車，沿臺北縣中和市○○街往景平路由西往東方
    向行駛，本應注意汽車行駛至無號誌而無交通警察指揮之交
    岔路口，轉彎車應暫停讓直行車先行，且左轉彎時，應距交
    岔路口三十公尺前顯示方向燈或手勢，行至交岔路口中心處
    左轉，並不得占用來車道搶先左轉，而依當時天氣晴朗、日
    間有自然光線，視距良好，且路面乾燥，為無缺陷、無障礙
    物之柏油路面之情況，並無不能注意之情事，竟疏未注意，
    於行經臺北縣中和市○○街一二一巷三岔路口時，欲左轉彎
    進入景德街一二一巷，卻未讓騎乘車牌號碼DLR-817 號輕型
    機車，後載其子乙○○，沿臺北縣中和市○○街由東往西方
    向行駛，亦行經該巷口之丙○○先行，即貿然搶先左轉，致
    撞及丙○○所騎乘之前開機車左後車身，使丙○○與乙○○
    因此分別受有左肘及左髖部擦挫傷；左脛腓骨開放性骨折，
    併足踝骨折及蜂窩組織炎等傷害。
二、案經丙○○、乙○○訴由臺北縣政府警察局中和分局報請臺
    灣板橋地方法院檢察署檢察官偵查起訴。
    理  由
壹、程序方面：
　　按除被告所犯為死刑、無期徒刑、最輕本刑為三年以上有期
    徒刑之罪或高等法院管轄第一審案件者外，於第一次審判期
    日前之準備程序進行中，被告先就被訴事實為有罪之陳述時
    ，審判長得告知被告簡式審判程序之旨，並聽取當事人、代
    理人、辯護人及輔佐人之意見後，裁定進行簡式審判程序，
    刑事訴訟法第二百七十三條之一第一項定有明文。經核本件
    被告甲○○所犯係死刑、無期徒刑、最輕本刑為三年以上有
    期徒刑以外之罪，其於準備程序中就被訴事實為有罪之陳述
    ，經法官告知簡式審判程序之旨，並聽取公訴人及被告之意
    見後，本院合議庭認宜進行簡式審判程序，爰依首揭規定合
    議裁定由受命法官獨任進行簡式審判程序，合先敘明。
貳、實體方面：
一、上開被告駕車肇事致告訴人丙○○、乙○○受傷之事實，業
    據被告於本院審理時坦承不諱（見本院卷第六四頁），核與
    告訴人丙○○、乙○○於警詢所述情節相符（見九十四年他
    字第一七二八號卷第十一頁至第十七頁），且有診斷證明書
    二紙及道路交通事故現場圖、道路交通事故調查報告表(一)、
    (二)各一件暨現場照片十四幀在卷可稽，被告之自白核與事實
    相符，堪足採信。次按「汽車行駛至交岔路口，其行進、轉
    彎，應依左列規定：‧‧‧二車輛行至無號誌或號誌故障而
    無交通警察指揮之交岔路口，支線道車應暫停讓幹線道車先
    行。未劃分幹、支線或同為幹線道或支線道者，轉彎車應暫
    停讓直行車先行；如同為直行車或轉彎車者，左方車應暫停
    讓右方車先行。‧‧‧‧四左轉彎時，應距交岔路口三○公
    尺前顯示方向燈或手勢，行至交岔路口中心處左轉，並不得
    占用來車道搶先左轉。‧‧‧」，道路交通安全規則第一百
    零二條第一項第二款、第四款定有明文。被告於上揭時地駕
    車本應注意上揭規定，且依當時天氣晴朗、日間有自然光線
    ，且為無缺陷、無障礙物、視距良好之柏油路面等情狀，並
    無不能注意之情事，乃竟疏於注意，致肇事而使告訴人丙○○、乙○○分別受有前開傷害，其有過失，至為明顯。況本
    件交通事故經台灣省台北縣區車輛行車事故鑑定委員會鑑定
    結果亦認為被告駕駛自小客車，搶先左轉為肇事原因，有該
    會北鑑字第九三一五六六號鑑定意見書一件附卷足參，此為
    鑑定機關本諸專業知識及經驗所得之結論，自可憑信。告訴
    人丙○○、乙○○既因本件車禍分別受有前開傷害，則其等
    之傷害與被告之過失行為間顯有相當因果關係，被告自應負
    過失傷害之罪責，事證明確，被告犯行洵堪認定。
二、核被告所為，係犯刑法第二百八十四條第一項前段之過失傷
    害罪。被告以一過失行為同時致告訴人丙○○、乙○○受傷
    ，係一行為而侵害告訴人丙○○、乙○○之法益，為一行為
    觸犯二同種罪名，為想像競合犯，依刑法第五十五條之規定
    ，應以一罪論。審酌被告上開駕駛自用小客車未遵守交通安
    全規則肇事之過失程度，且告訴人丙○○、乙○○就本件交
    通事故並無過失，所受之傷害非輕，又事故發生迄今已逾一
    年，仍未與告訴人達成和解，本應量以重刑，惟念其並無犯
    罪前科，有臺灣高等法院被告全國前案紀錄表一件在卷可憑
    ，素行良好，且犯罪後坦承犯行，態度尚佳等一切情狀，量
    處如主文所示之刑，並諭知易科罰金之折算標準。
據上論斷，應依刑事訴訟法第二百七十三條之一第一項、第二百
九十九條第一項前段，刑法第二百八十四條第一項前段、第五十
五條、第四十一條第一項前段，罰金罰鍰提高標準條例第一條前
段、第二條，判決如主文。
本案經檢察官林俊儀到庭執行職務。
中　　華　　民　　國　　94　　年　　9 　　月　　23　　日
                  交通法庭    法　官    李麗珠
以上正本證明與原本無異
如不服本判決應於送達後10日內向本院提出上訴狀
                                書記官　王麗雯
中　　華　　民　　國　　94　　年　　9 　　月　　23　　日
附錄本判決論罪法條：
刑法第二百八十四條第一項
因過失傷害人者，處六月以下有期徒刑、拘役或五百元以下罰金
，致重傷者，處一年以下有期徒刑、拘役或五百元以下罰金。
